臺灣高雄地方法院刑事判決　　　　　　100年度簡上字第219號
上　訴　人　臺灣高雄地方法院檢察署檢察官
被　　　告　林志成
上列上訴人因被告竊盜案件，不服本院高雄簡易庭中華民國100
年3 月4 日100 年度審簡字第48號刑事簡易判決（起訴案號：99
年度偵字第29387 號），提起上訴，本院第二審合議庭判決如下
：
    主  文
上訴駁回。
    事  實
一、林志成與許永清為合租住處，於民國99年4 月25日由林志成
    出面以自己名義向吳政杰承租位在高雄市○○區○○路135
    巷17號房屋，旋由許永清遷入居住，林志成亦偶爾前往小住
    ，嗣許永清於99年6 月30日因案經法院裁定羈押，林志成竟
    基於意圖為自己不法所有而竊盜之犯意，於99年7 月5 日上
    午10時至12時之間某時（起訴書誤載為99年7 月4 日中午）
    ，在上址先竊取許永清所有之冷氣機1 台、電視機2 台、冰
    箱1 台、鞋櫃、衣櫥、棉被及其他日常用品等物，並以新臺
    幣（下同）3,000 元價格出售予不知情之二手貨商人吳哲明
    ，又接續竊取許永清所有之椅子、吊鐘、衣褲、DVD 播放器
    、背包2 只、香水3 瓶等物，並帶回其住處供己使用，嗣於
    99年7 月7 日逕與吳政杰終止租約。迄許永清於99年8 月16
    日交保獲釋而發現上情，幾經追討並報警後，林志成方才將
    上開竊取帶回住處之物陸續歸還。
二、案經許永清訴由高雄市政府警察局小港分局報告臺灣高雄地
    方法院檢察署檢察官偵查起訴。
    理  由
壹、證據能力部分：
    按被告以外之人於審判外之陳述，雖不符刑事訴訟法第159
    條之1 至之4 之規定，然經當事人於審判程序同意作為證據
    ，法院審酌該言詞陳述或書面陳述作成時之情況，認為適當
    者，亦得為證據，刑事訴訟法第159 條之5 第1 項定有明文
    。本判決後開引用具有傳聞證據性質之證據資料，已經檢察
    官、被告於審理期日同意為證據使用，是其縱無刑事訴訟法
    第159 條之1 至第159 條之4 或其他傳聞法則例外之情形，
    亦經本院審酌該證據作成之情況，既無違法取得情事，復無
    證明力明顯過低等情形，以得供做法院判斷事實之依據為適
    當，認為均有證據能力，得為證據。
貳、實體部分：
一、前揭犯罪事實，業據被告林志成於本院審理時坦承不諱，核
    與證人即告訴人許永清、證人吳哲明、吳政杰於偵查中證述
    之情節相符，並有高雄市政府警察局小港分局扣押筆錄、扣
    押物品目錄表、贓物認領保管單及房屋租賃契約書各1 份在
    卷可憑，足認被告林志成之自白與事實相符，犯行堪予認定
    。本件事證明確，應依法論科。
二、核被告林志成所為，係犯刑法第320 條第1 項之竊盜罪。
三、檢察官據告訴人請求提起上訴，略以：告訴人屢次向被告求
    償，被告迄未向告訴人清償，顯無悔意，請從重量刑云云。
    惟按量刑之輕重，係事實審法院得依職權自由裁量之事項，
    茍已斟酌刑法第57條各款所列情狀而未逾越法定刑度，則不
    得遽指為違法；又在同一犯罪事實與情節，如別無其他加重
    或減輕之原因，下級法院量定之刑，亦無過重或失輕之不當
    情形，則上級法院對於下級法院之職權行使，原則上應予尊
    重（最高法院72年臺上字第6696號判例、85年度臺上字第24
    46號判決參照）。原審以被告林志成罪證明確，適用刑法第
    320 條第1 項、第41條第1 項前段，刑法施行法第1 條之1
    等規定，並審酌被告正值青壯，不思以正當手段取得自身所
    需財物，竟因貪圖小利行竊，破壞告訴人對財產權之支配，
    影響社會治安，行為實無可取，惟念及被告坦承犯行，尚表
    悔意，併斟酌其竊取手段和平，部分贓物業經告訴人尋回等
    一切情狀，量處有期徒刑3 月，並諭知如易科罰金，以新臺
    幣1 千元折算1 日，其認事用法並無違誤，量刑亦稱妥適，
    又依上開最高法院裁判意旨，本院就原審刑罰裁量權之行使
    ，自應予以尊重，檢察官循告訴人所請，指摘原審量刑過輕
    ，為無理由，應予駁回。
四、又起訴書犯罪事實欄雖另記載被告林志成租用上開房屋之押
    租金6 千元、每月租金6 千元均為告訴人提供，嗣被告林志
    成於租約終止後，復取走扣抵水電費所餘押租金2,000 元等
    情，然此部分除未據檢察官具體敘明是否亦為起訴之犯罪事
    實或其涉犯之罪名為何，茲前揭時地與上址房屋出租人吳政
    杰簽訂租約而成為契約當事人者為被告林志成，既經證人吳
    政杰於偵查中證稱：「（房子有出租給林志成？）有；（你
    租給他之後實際居住該處為何人？）我不知道」（偵卷第19
    頁以下）等語在卷，並有租賃契約書附卷可參，則其契約終
    止後，被告林志成本於契約當事人之身分受領出租人交付返
    還之剩餘押租金，於法原無不合，至其嗣後是否應對告訴人
    另為給付，要屬被告與告訴人間另一民事債之關係，是除有
    其他積極事證可為不同之認定者外，此部分事實並非起訴之
    範圍，爰不另予論述，附此敘明。
據上論斷，應依刑事訴訟法第455 條之1 第1 項、第3 項、第36
4 條、第368 條，判決如主文。
本案經檢察官吳明駿到庭執行職務
中    華    民    國   100    年    6     月    15    日
                  刑事第十九庭  審判長法  官  陳志銘
                                      法  官  吳芝瑛
                                      法  官  陳松檀
以上正本證明與原本無異。
不得上訴。
中    華    民    國    100   年    6     月    15    日
                                書記官  洪季杏
附錄本判決論罪之法條：
中華民國刑法第320條
意圖為自己或第三人不法之所有，而竊取他人之動產者，為竊盜
罪，處5 年以下有期徒刑、拘役或5 百元以下罰金。
意圖為自己或第三人不法之利益，而竊佔他人之不動產者，依前
項之規定處斷。
前二項之未遂犯罰之。